臺灣屏東地方法院刑事判決
111年度交簡上字第56號
上  訴  人  臺灣屏東地方檢察署檢察官
被      告  邱薇儒



上列被告因公共危險案件，不服本院簡易庭於中華民國111年5月
31日111年度交簡字第807號所為第一審簡易判決（起訴案號：11
1年度偵字第2256號），提起上訴，本院管轄之第二審合議庭判
決如下：
    主  文
原判決撤銷。
邱薇儒犯不能安全駕駛動力交通工具罪，累犯，處有期徒刑陸月
，如易科罰金，以新臺幣壹仟元折算壹日。
    事  實
一、邱薇儒前於民國100年間因公共危險案件，經本院以100年度
    交簡字第2011號判決拘役40日確定；復於103年間因公共危
    險案件，經本院以103年度交簡字第990號判決判處有期徒刑
    4月確定；又於107年間因公共危險案件，經本院以107年度
    交簡字第907號判決判處有期徒刑5月確定，於108年4月24日
    易服社會勞動履行完成。詎猶不知悔改，於111年1月19日11
    時許，在其屏東縣○○鄉○○路000號居處內飲用啤酒後，其吐
    氣所含酒精濃度已逾每公升0.25毫克以上之程度，竟仍基於
    不能安全駕駛交通工具之犯意，騎乘車牌號碼000-0000號普
    重型機車上路，嗣其於同日11時55分許，行經屏東縣○○鄉○○
    路000號前時，不慎發生自撞事故，經警到場處理並至國仁
    醫院測得其吐氣所含酒精濃度達每公升1.12毫克，始悉上情
    。
二、案經屏東縣政府警察局屏東分局報告臺灣屏東地方檢察署檢
    察官提起公訴。
    理    由
一、被告以外之人於審判外之陳述，雖不符刑事訴訟法第159條
    之1至之4等4條之規定，而經當事人於審判程序同意作為證
    據，法院審酌該言詞陳述或書面陳述作成時之情況，認為適
    當者，亦得為證據；當事人、代理人或辯護人於法院調查證
    據時，知有刑事訴訟法第159條第1項不得為證據之情形，而
    未於言詞辯論終結前聲明異議者，視為有前項之同意，同法
    第159條之5定有明文。經查，本判決後述資以認定本案犯罪
    事實而具傳聞性質之證據，被告、檢察官於本院調查證據，
    逐一告以要旨時，已知其內容及性質，而未於言詞辯論終結
    前聲明異議，本院審酌相關言詞陳述或書面陳述作成時之情
    況，並無違法不當之情形或證明力明顯過低之瑕疵，依刑事
    訴訟法第159條之5規定，認均有證據能力。
二、上揭事實業據被告邱薇儒於警詢、偵查、原審與本院審理中
    均坦承不諱，並有酒精測定紀錄表、肇事現場略圖、道路交
    通事故現場圖、道路交通事故調查表㈠㈡、車籍資料查詢結果
    、各1份；屏東縣政府警察局舉發違反道路交通管理事件通
    知單影本2份；現場蒐證照片3張等在卷可佐，足徵被告前揭
    任意性自白與事實相符，堪信為真實。從而，本件事證明確
    ，被告上揭犯行，洵可認定，應依法論科。
三、論罪科刑：
（一）按行為後法律有變更者，適用行為時之法律；但行為後之
      法律有利於行為人者，適用最有利於行為人之法律，刑法
      第2條第1項定有明文。查被告行為後，刑法第185條之3第
      1項規定業於民國111年1月28日經修正公布，並自同年月3
      0日起生效施行。修正前刑法第185條之3第1項規定：「駕
      駛動力交通工具而有下列情形之一者，處2年以下有期徒
      刑，得併科20萬元以下罰金」；修正後該條則規定：「駕
      駛動力交通工具而有下列情形之一者，處3年以下有期徒
      刑，得併科30萬元以下罰金」，經比較新舊法之結果，修
      正後該條項規定之有期徒刑刑度由2年以下提高至3年以下
      ，且提高罰金刑之法定刑度，自應以修正前刑法第185條
      之3第1項規定較有利於被告，是依刑法第2條第1項前段規
      定，應適用修正前即行為時法論處。
（二）核被告所為，係犯修正前刑法第185條之3第1項第1款不能
      安全駕駛動力交通工具罪。
（三）撤銷改判之理由：
　　  原審判決認被告犯不能安全駕駛動力交通工具罪之罪證明
      確，並予論罪科刑，固非無見。惟被告有上開應論以累犯
      之前案紀錄。又司法院釋字第775號解釋，依解釋文及理
      由之意旨，係指構成累犯者，不分情節，一律加重最低本
      刑，於不符合刑法第59條所定要件之情形下，致生行為人
      所受之刑罰超過其所應負擔罪責之個案，不符罪刑相當原
      則、比例原則。於此範圍內，在修正前，為避免發生上述
      罪刑不相當之情形，法院就該個案應裁量是否加重最低本
      刑；依此，該解釋係指個案應量處最低法定刑、又無法適
      用刑法第59條在內減輕規定之情形，法院應依此解釋意旨
      裁量不予加重最低本刑（最高法院108年度台上字第338號
      刑事判決意旨參照），而本案被告之犯罪情節，並無上開
      解釋所指罪刑不相當之情事，且無應予量處最低法定刑或
      應援引刑法第59條減輕其刑等情形，原審未論以被告累犯
      而未依法加重其刑，乃有未洽，爰依上揭規定，依法加重
      其刑。是原判決既有上開未洽之處，屬無可維持，自應由
      本院予以撤銷改判。
  四、量刑：爰以行為人之責任為基礎，審酌被告前於107年 間
      ，即因不能安全駕駛動力交通工具罪，經本院107年度交
      簡字第907號判決判處有期徒刑5月確定，有臺灣高等法院
      被告前案記錄表可查（本院交簡上卷第31-38頁），其明
      知酒後駕車足以造成注意能力減低，提高重大違反交通規
      則之可能，除增加其他用路人無端風險，亦有危及被告自
      身安全之虞，且交通事故動輒造成死傷，其潛在之危害性
      不言可喻，況政府已對禁止酒駕行為大力宣導，並嚴加取
      締，卻輕忽危險駕駛可能造成死傷結果，貿然騎車上路，
      實不足取；惟念被告業已坦承犯行，及其自述之智識程度
      、生活經濟狀況、原審業依照刑法第57條第5款於量刑時
      審酌被告之前案紀錄及公訴檢察官之意見（參本院卷第54
      -55頁）等一切情狀，量處如主文所示之刑，並諭知易科
      罰金之折算標準。
據上論斷，應依刑事訴訟法第455條之1第1項、第3項、第369條
第1項前段、第364條、第299條第1項前段，判決如主文。
本案經檢察官陳新君提起公訴，檢察官王光傑到庭執行職務。
中　　華　　民　　國　　111 　年　　8 　　月　　18　　日
                  刑事第五庭    審判長法  官  林鈴淑
　　　　　　　　　                    法  官  程耀樑
　　　　　　　　　                    法  官  江永楨
以上正本證明與原本無異。
不得上訴
中　　華　　民　　國　　111 　年　　8 　　月　　18　　日
                                      書記官  簡慧瑛